【裁判字號】    96,訴,227
【裁判日期】    980204
【裁判案由】    返還不當得利
【裁判全文】
臺灣新竹地方法院民事判決               96年度訴字第227號
原      告  庚○○○即戊○○.
            乙○○  即戊○○.
            甲○○  即戊○○.
            丁○○  即戊○○.
            丙○○  即戊○○.
共      同
訴訟代理人  張堂歆律師
複代理  人  己○○
被      告  癸○○
訴訟代理人  李林盛律師
            王彩又律師
            李明仙律師
上列當事人間請求不當得利等事件，本院於民國98年1月15日辯
論終結，判決如下：
    主      文
原告之訴及假執行之聲請均駁回。
訴訟費用由原告負擔。
    事實及理由
壹、程序事項
    按當事人死亡者，訴訟程序在有繼承人、遺產管理人或其他
    依法令應續行訴訟之人承受訴訟以前當然停止，又第168 條
    至第172 及前條所定之承受訴訟人，於得為承受時，應即為
    承受之聲明，他造當事人，亦得聲明承受訴訟，民事訴訟法
    第168 條、175 條分別定有明文。查原告之被繼承人戊○○
    於本件訴訟繫屬中之民國96年4 月12日死亡，原告庚○○○
    、乙○○、甲○○、丁○○及丙○○均為其繼承人，此有原
    告戊○○之戶籍謄本、繼承系統表暨原告庚○○○、乙○○
    、甲○○、丁○○及丙○○戶籍謄本等件在卷可稽，且原告
    庚○○○、乙○○、甲○○、丁○○及丙○○均已聲明承受
    訴訟，於法尚無不合，應予准許。
貳、實體事項
一、原告起訴主張略以：
    緣聿新生物科技股份有限公司（下稱聿新公司），於民國91
    年5 月間，辦理91年度現金增資發行新股。被告為聿新公司
    股東而有參與聿新公司上揭現金增資之機會，竟為謀取不當
    得利，向原告等之被繼承人戊○○及原告甲○○謊稱上揭現
    金增資每股發行價格為新臺幣（下同）25元，除被告每股賺
    5 元外，其餘依發行價格由戊○○及原告甲○○認購。另由
    於戊○○認購之數量龐大，其中20,000股被告不賺差價，以
    原發行價格每股25元直接由戊○○認購，被告並同意給付居
    中協調之訴外人壬○○共60,000元佣金。戊○○及原告甲○○信以為真，同意由戊○○認購244,000 股、原告甲○○認
    購80,000股，並於91年5 月21及22日，分別自戊○○設於誠
    泰商業銀行臺中分行（現改制為臺灣新光商業銀行臺中分行
    ）000000000000號帳戶，提領6,000,000 元及3,560,000 元
    匯款予被告。而原告甲○○原同意認購80,000股，於匯款後
    即不願認購，經協議由被告將2,400,000 元匯回原告甲○○
    設於中國信託商業銀行中港分行帳戶內。而戊○○認購244,
    000 股，其中224,000 股以每股30元計6,720,000 元（2240
    00×30＝0000000） ，20,000股以每股25元計500,000 元（
    20000 ×25＝500000），扣除被告給付訴外人壬○○60,000
    元，戊○○共給付被告7,160,000 元（0000000 ＋000000－
    00000 ＝716000）。惟戊○○於95年間查知，聿新公司於91
    年5 月間所辦理之現金增資，係每股面額10元，發行價格為
    每股15元。被告欺瞞戊○○每股發行價格，由每股15元虛增
    至25元，侵害戊○○之權益，被告因此受有每股10元之不當
    得利，戊○○共計認購244,000 股，被告共計侵害戊○○之
    權益及不當得利2,440,000 元（244000×10＝0000000） 。
    又被告故意隱瞞原告住所而將股東印鑑卡上戊○○之戶籍及
    通訊處均記載為被告住所，而隱瞞聿新公司相關股務服務資
    訊。且被告告知公司要將股票留置一年才發放。被告並在授
    權之前盜刻戊○○印章盜領股票且謊稱特定人認股須以100
    張為單位等情，亦可以佐證被告確將股票發行價格15元虛增
    至25元。爰依民法第184 條規定侵權行為及第17 9條規定不
    當得利法律關係提起本件訴訟，並聲明：1.被告應給付原告
    2,440,000 元，即自起訴狀繕本送達翌日起至清償日止，按
    年息百分之五計算之利息。2.訴訟費用由被告負擔。3.願供
    擔保請准為假執行宣告。
二、被告抗辯略以：
（一）緣於91年5 月間，聿新公司辦理現金增資，被告係聿新公
      司之股東，持有聿新公司股票，而得以認購聿新公司現金
      增資股。當時聿新公司在未上市盤商之股價每股在35元以
      上，訴外人壬○○認聿新公司前景不錯，有利可圖，要求
      被告將認購現金增資股之權利200,000 股轉讓，另要求被
      告賣現股44,000股，幾經磋商，以每股30元成交。其中認
      購現金增資股部分，壬○○指定以戊○○之名義認購；現
      股部分則由被告直接交付股票予壬○○。被告與戊○○或
      甲○○均不認識，戊○○或甲○○亦未向被告買受聿新公
      司認購增資股之權利或現股，均係壬○○與被告洽談買股
      事宜，被告未與戊○○或甲○○接觸。至於匯款被告者係
      壬○○，並非戊○○或甲○○。至壬○○之資金何來？是
      否來自戊○○？被告並不知悉，亦無從知悉。且該銀行帳
      戶名義人為戊○○，惟壬○○竟以自己之名義，直接從該
      存款帳戶匯款予被告，足證戊○○僅係壬○○之人頭，該
      存款帳戶亦係壬○○在使用。被告既不認識原告甲○○及
      戊○○，與被告洽談購買聿新公司認購增資股權利及現股
      者係壬○○，亦係壬○○匯款予被告，被告亦將股票直接
      交付壬○○，自係壬○○向被告購買聿新公司認購增資股
      權利及現股，而非戊○○。
（二）被告並未向壬○○佯稱聿新公司增資發行價格一股為25元
      ，而以此方法訛詐壬○○，致壬○○陷於錯誤，以一股30
      元之價格向被告買受聿新公司增資股及現股共計244,000
      股，理由如下：
    1.被告並不認識戊○○，且壬○○亦證稱被告與戊○○並未
      接觸，都是伊出面處理。被告既與戊○○未接觸，不可能
      向戊○○佯稱聿新公司增資價格一股為25元，而以此方法
      訛詐原告之被繼承人戊○○，致戊○○陷於錯誤，以一股
      30元之價格向被告買受聿新公司增資股及現股。
    2.原告主張受被告詐欺，被告應依侵權行為及不當得利之規
      定，賠償或返還系爭款項云云，依上揭規定，自應由原告
      負舉證之責。惟原告並未舉證於何時何地，被告以何種方
      法向其詐欺，致其陷於錯誤而交付款項予被告，是原告之
      主張，依法顯無可採。
    3.聿新公司91年度現金增資溢價發行價格每股為15元，隨時
      向任何一股東或公司查詢即明，被告豈有可能向壬○○佯
      稱每股發行價格為25元。又當時聿新公司之市價在35元以
      上，此有當時訴外人辛○○○向聿新公司董事長楊金昌以
      一股35元之價格，購買150,000 股，匯款5,250,000 元予
      楊金昌。被告以每股30元之價格賣給訴外人壬○○，已屬
      偏低，何須向其佯稱聿新公司發行價格每股為25元。再原
      告取得聿新公司之股份後，即為聿新公司之股東，聿新公
      司每年均有召開股東常會，並分送相關財務報表資料予股
      東，聿新公司92年度之財務報表中即明列『資本公積－股
      票溢價』項目，91年度二次現金增資，均係以每股15元溢
      價發行，故增資5 千萬元，募得7500萬元，即依法將溢價
      部分之25,000,000元列為資本公積。原告主張其係95年間
      始查知云云，亦屬不實。
    4.戊○○之聿新公司股東帳戶顯示，戊○○於92年9 月30日
      分別過戶移轉聿新公司之股份20,000股、25,000股、25,0
      00股、14,000股、8,000 股予訴外人陳金聰、姜春田、林
      燕玉、陳謝金連、吳明美。另依台灣新光商業銀行台中分
      行函復鈞院戊○○在原誠泰商業銀行台中分行帳號000000
      0000000 號存款帳戶之交易明細顯示，林燕玉於91年5 月
      20日電匯1,000,000 元、陳金聰於同日電匯800,000 元、
      吳明美於91年5 月21日電匯320,000 元，除壬○○已供述
      吳明美買受8,000 股聿新公司股票，換算每股為40元外，
      林燕玉買受25,000股，匯款1,000,000 元，每股亦為40元
      ；陳金聰買受20,000股，匯款800,000 元，每股亦為40元
      。另銘峰油壓工業有限公司於91年5 月20日匯款1,000,00
      0 元，對照每股40元，應為姜春田所受讓之25,000股。陳
      吉燦於91年5 月20日匯款600,000 元，應係陳謝金連所受
      讓之14,000股，每股40餘元。另訴外人李秀瓶於91年5 月
      20日電匯1,600,000 元，壬○○則移轉現股40,000股即40
      張予李秀瓶，每股亦為40元。以上匯款日期均為91年月20
      及21日，合計5,320,000 元，何來甲○○之匯款？以上足
      以證明壬○○以戊○○人頭轉售聿新公司股票之價格每股
      為40元以上，且係於向被告購買系爭聿新公司認購增資股
      之權利及現股前，即已轉售。亦足證明聿新公司股票之價
      格當時每股在30元上，被告沒有必要向壬○○佯稱增資股
      每股發行價格為25元。
    5.壬○○以戊○○之名義認購增資股時，即將戊○○之身分
      證影本交付被告，並要求被告代刻戊○○之印章及將戊○○之戶籍地登記為被告之戶籍地，以憑辦理。被告即依壬○○之指示辦理，原告主張被告盜刻戊○○之印章，顯屬
      無稽，倘被告盜刻戊○○之印章，為何戊○○或壬○○多
      年來均未表示異議，並持被告所交還之印章，辦理過戶及
      地址變更手續。又被告並未向壬○○表示增資股，公司要
      鎖一年，被告於領取增資股後，即通知壬○○前來領取，
      嗣被告即將股票連同證券公司之信封袋交付壬○○。倘被
      告有向壬○○佯稱增資股公司有鎖一年，焉有可能連同證
      券公司之信封袋一併交付壬○○之理。再戊○○於92年11
      月28日即以每股16元之價格，認購20,196股聿新公司之股
      份，如戊○○或壬○○對此有意見，早於92年12月間即對
      被告主張，焉有拖延迄今之理。
    6.綜上所述，被告並未以任何詐術訛詐戊○○，致戊○○以
      每股30元價格購買系爭現金增資認購股票權利及現股，故
      原告不得以侵權行為或不當得利之規定，請求被告返還任
      何款項。爰聲明：1.原告之訴及假執行之聲請均駁回。2.
      訴訟費用由原告負擔。3.如受不利之判決，被告願供擔保
      請准宣告免為假執行。
三、本院之判斷：
    原告起訴主張91年5 月間，聿新公司辦理現金增資，以每股
    15元發行新股，被告為聿新公司股東；另於91年5 月21日及
    22日，訴外人戊○○設於誠泰商業銀行臺中分行0000000000
    00號帳戶曾提領6,000,000 元及3,560,000 元並匯款予被告
    ，被告於91年5 月21日匯款2,400,000 元至原告甲○○設於
    中國信託商業銀行中港分行帳戶等情，業經原告提出聿新公
    司第一屆第11次董事會議事錄（本院卷第9 頁）、戊○○設
    於誠泰商業銀行臺中分行上揭帳戶存摺影本、跨行入戶電匯
    回單影本2 紙（本院卷第7 至8 頁）為證，為被告所不否認
    ，並有被告提出世華聯合商業銀行存摺影本及匯出匯款用紙
    各1 件（本院卷第50至52頁）在卷可按，堪信為真實。惟被
    告執上揭情詞置辯，是本件協同兩造整理爭點為：（一）被
    告所有之系爭現金增資認購股票權利及（股票）究係出售給
    戊○○抑或訴外人壬○○？（二）如戊○○係向被告購買系
    爭現金增資認購股票權利（股票）是否因被告施以詐術陷於
    錯誤，而以每股30元價格購買？（三）如戊○○係因被告施
    以詐術陷於錯誤，而以每股30元價格購買系爭現金增資認購
    股票權利（股票），原告可否依侵權行為或不當得利請求被
    告返還股票差價？茲分別審究如下：
（一）被告所有系爭現金增資認購股票權利（股票）應係出售給
      戊○○，析述如下：
    1.戊○○於91年6 月14日有認購聿新公司於當日現金增資發
      行股票200,000 股等情，有聿新公司股務代理人群益證券
      股份有限公司（下稱群益證券公司）97年9 月4 日（九七
      ）群股代字第622 號函及所附戶號286 號戊○○分戶卡歷
      史查詢1 紙（本院卷第119 、120 頁）可按，是就此部分
      被告所出售之聿新公司股票顯然並非出售現股，係讓售新
      股認購權利，而該新股認購之權利事實上係由戊○○認購
      。
    2.被告於91年5 月間出售聿新公司現金增資認購股票權利及
      股票之價金，事實上亦由戊○○於誠泰商業銀行臺中分行
      000000000000號帳戶提領6,000,000 元及3,560,000 元並
      由證人壬○○匯款予被告等情，有戊○○設於誠泰商業銀
      行臺中分行上揭帳戶存摺影本、跨行入戶電匯回單2 紙（
      本院卷第7 至8 頁）在卷可按，並經證人壬○○於本院審
      理時證述明確（本院卷第99、100 頁），是被告所出售聿
      新公司現金增資認購股票權利及股票之價金，亦係由戊○○帳戶所提領給付。
    3.被告經由證人壬○○介紹而出售聿新公司系爭增資發行新
      股244,000 股予戊○○，證人壬○○並獲得60,000元介紹
      佣金等情，亦經證人壬○○於本院審理時證述明確（本院
      卷第98、99頁），且證人壬○○證述被告出售系爭聿新公
      司認股權及股票價格為其中20張（20,000股）為每股25元
      ，其餘（224,000 股）每股30元，而佣金60,000元，係匯
      款時就扣下，由戊○○再給證人壬○○一節（本院卷第99
      頁），亦與上揭匯款予被告之總價金7,160, 000元相符（
      20000 ×25＋224000×30＋60000 ＝0000000） ，是證人
      壬○○確實係介紹人，而領有60,000元之佣金，被告亦應
      明知之，否則豈有徒令價金扣除60,000元之理？
    4.綜上所述，該新股認購權利係由戊○○行使，買賣價金亦
      由戊○○之銀行戶頭提領再由證人壬○○電匯與被告，且
      證人壬○○亦取得介紹之佣金，顯然原告主張被告所有系
      爭現金增資認購股票權利（股票）應係出售給戊○○等情
      ，堪信為真實。至於被告所辯被告所有系爭現金增資認購
      股票權利（股票）係出售給壬○○云云，並不值採信。
（二）按民法所謂詐欺，係謂欲相對人陷於錯誤，故意示以不實
      之事實，令其因錯誤而為意思表示。次按當事人主張有利
      於己之事實者，就其事實有舉證之責任。民事訴訟法第27
      7 條前段定有明文。是被害人如主張因為相對人故意詐欺
      而受有損害，必須就相對人故意為詐欺之不法行為之構成
      要件之有利事實負舉證責任。查：
    1.原告起訴主張被告向原告等之被繼承人戊○○及原告甲○○謊稱聿新公司95年5 月間現金增資每股發行價格為25元
      ，除被告每股賺原告5 元外，其餘依發行價格由戊○○及
      原告甲○○認購等云云，惟為被告所否認。參以證人壬○○於本院審理時證述：「（問：認購系爭股票過程中，戊○○有無與被告接觸過？）沒有，都是我出面處理」等語
      本院卷第103 、104 頁）以觀，既然被告未接觸戊○○，
      如何對戊○○謊稱聿新公司95年5 月間現金增資每股發行
      價格為25元？而原告並未釋明於何時地、如何由被告告知
      聿新公司95年5 月間現金增資每股發行價格為25元情形下
      ，原告之主張已難採信。又證人壬○○雖於本院審理時證
      稱：「（問：是否簡單陳述戊○○買聿新生物科技股票過
      程？）.. .. 被告說發行價格每股25元，每股要賺5 元，
      其中有一部份認購較大，所以有20張每股25元計算，戊○○要244, 000股，甲○○要80,000股，甲○○在匯款那天
      說不認了就把錢2,400,000 退回。（問：如何與戊○○說
      買賣事情？）提及做血糖機、研究基因方面業務有告訴戊○○、甲○○。（問：被告要出售聿新生物科技價格有無
      告訴戊○○？）有，一張每股25元，價差5 元都有說。」
      云云（本院卷第99頁），惟證人壬○○係介紹戊○○向被
      告購買系爭聿新公司資增發行之股票，且在交易過程當中
      ，均由證人壬○○出面進行交易情形而言，顯然證人壬○○在該交易中與戊○○之利害一致，且既然該買賣交均由
      證人壬○○代戊○○出面處理，顯然對於被告究竟有無謊
      稱聿新公司95年5 月間現金增資每股發行價格為25元一節
      ，證人壬○○與被告係各執一詞，故尚難僅以證人壬○○
      片面之證詞遽以認定被告曾向證人壬○○謊稱聿新公司95
      年5 月間現金增資每股發行價格為25元，再經由證人壬○○轉知戊○○一節為真實。
    2.次按由於未上市、上櫃交易之公司股票並未於集中市場、
      櫃臺買賣中心進行交易，故其股價並無如上市、上櫃公司
      股票有明確之收盤價格可供參考，惟影響股票價格主要為
      公司淨值、營收狀況以及獲利之前景等因數，至於股票發
      行之價格並非決定性之因素。且就未上市、上櫃交易之公
      司股票而言，因無如集中市場之集中交易，故縱係透過交
      易商進行交易，亦屬個別搓合與實際個人間交易並無差別
      。當然實際個人間就未上市、上櫃交易之公司股票交易之
      價格，在自由經濟市場經濟制度下，當然得作為該股票價
      值之參考。查戊○○於91年5 月間向被告購買系爭聿新公
      司增資發行之股份前亦經由證人壬○○介紹而向被告購買
      賽亞基因科技公司未上市股票，且證人壬○○至91年間已
      從事股票買賣20餘年，並曾擔任證券公司營業部經理、總
      經理等職一節，亦經證人壬○○於本院審理時證述明確（
      本院卷第98及103 頁）。則戊○○以及證人壬○○均非首
      次購買未上市、上櫃公司之股票，當已具有相當經驗，且
      證人壬○○更係證券買賣之專業人士。又聿新公司91年度
      第一次現金增資每股發行之價格為15元係經由該公司董事
      會通過，並且委由群益證券公司為股務代理人，此有上揭
      聿新公司董事會議事錄及群益證券公司上揭函覆在卷可按
      （本院卷第9 、119 頁），該發行價格並非機密，只要向
      聿新公司即可查證，以戊○○已有之交易經驗以及證人壬○○之專業而言，如該發行價格為購買股價重要因素，豈
      會未加查證，而徒以被告單方面之告知即加輕信而購買？
      又購買股票之動機當在於投資獲利，以戊○○之經驗及證
      人壬○○之專業當係因聿新公司增資發行股票發行後有利
      可圖，方會判斷加以投資購買，所以本件買賣對於戊○○
      而言，重點應該在於每股30元之價格是否合理、有無增值
      之獲利空間，而非發行價格為若干以及被告取得之利潤成
      數。是原告主張被告向原告等之被繼承人戊○○及原告甲○○謊稱聿新公司95年5 月間現金增資每股發行價格為25
      元，戊○○因而陷於錯誤一節，已與常理不合。
    3.證人辛○○○於91年5 月20日匯款5,250,000 元，以每股
      35元之價格向訴外人楊金昌購買聿新公司股票150 張共計
      150,000 股，且當時市場有以每股40元價格買賣聿新公司
      股票等情，亦經證人辛○○○於本院審理時證述明確（本
      院卷第202 頁背面），並有被告提出合作金庫匯款回條聯
      在卷可按（本院卷第48頁），堪信為真實。則於戊○○經
      由證人壬○○向被告購買系爭聿新公司增資發行股份當時
      系爭聿新公司股票市場上有以每股35元甚至40元成交，則
      被告出售系爭股份之價格並未過高，無須以謊稱聿新公司
      95 年5月間現金增資每股發行價格為25元為由以抬高該股
      份之價格。再者戊○○上揭設於誠泰商業銀行臺中分行00
      0000000000號帳戶中於91年5 月21日當日有一筆320,000
      元，由訴外人吳明美匯入之款項，此有該帳戶存摺（本院
      卷第8 頁）及臺灣新光商業銀行台中分行97年12月1 日新
      光銀台中字第97242 號函所附上揭帳戶交易明細及電匯存
      入姓名資料可按。又該筆訴外人吳明美電匯款項原因係戊○○將系爭聿新公司股票出售予訴外人吳明美一節，亦經
      證人壬○○於本院審理時證述明確（本院卷第105 頁）。
      另戊○○於92年9 月30日將其於91年6 月14日所認購系爭
      聿新公司股份200,000 股中過戶訴外人吳明美8,000 股等
      情，亦有群益證券公司97年11月28日（九七）群股代字第
      838 號函所附戊○○分戶卡歷史查詢表1 件在卷可按（本
      院卷第186 頁）。則戊○○應已於97年5 月間以每股40元
      之價格（200000÷8000＝40）將系爭聿新公司股份轉售予
      訴外人吳明美，且原告亦於98年1 月6 日之言詞辯論意旨
      狀中陳述：「聿新公司發行股票，經被告介紹有5 元佣金
      之價差，再經壬○○介紹給吳明美等友人有了10元佣金之
      價差... 經第二手之40元（吳明美等人取得股票之價格）
      ... 」（本院卷第249 頁）等語以觀，則戊○○在向被告
      以每股30元購買系爭聿新公司股份之後，即以每股40元之
      價格轉售出去，立即已有10元之價差等情應可認定。此亦
      可佐證戊○○透過證人壬○○向被告購買系爭聿新公司股
      份之價格決定顯非以發行價格為斷，而係因該股份有獲利
      空間所致。亦可顯見被告無需謊稱聿新公司95年5 月間現
      金增資每股發行價格為25元為由抬高該股份之價格。
    4.至於原告主張被告故意隱瞞原告住所而將股東印鑑卡上戊○○之戶籍及通訊處均記載為被告住所，以隱瞞聿新公司
      相關股務服務資訊以及被告有於授權之前盜刻戊○○印章
      而領取股票，以及告知公司要將股票留置一年才發放等情
      形云云，即便屬實，可能原因甚多，亦無法遽以推認被告
      有原告所主張有虛增股票發行價格之情形存在。
    5.綜上所述，原告並無法證明原告之被繼承人戊○○向被告
      購買系爭現金增資認購股票權利（股票）係因被告施以詐
      術並因而陷於錯誤，而以每股30元價格購買，依上揭法律
      意旨，是原告上揭主張並無法採信。
（三）復按無法律上之原因而受利益，致他人受損害者，應返還
      其利益。雖有法律上之原因，而其後已不存在者，亦同。
      民法第179 條前段定有明文。又民法侵權行為之成立以發
      生實際之損害為必要，如無損害則亦無賠償。查：
    1.原告主張被告向原告等之被繼承人戊○○謊稱聿新公司95
      年5 月間現金增資每股發行價格為25元，導致以每股30元
      之價格向被告購買系爭股票，而被告受有每股10元不當得
      利云云，惟戊○○與被告間就系爭聿新公司股份買賣契約
      並未經撤銷，則被告領有系爭買賣金係屬有法律上原因。
      且依買賣當時該股份確有以每股30元以上之價格交易存在
      ，且戊○○並於買受後即以每股40元之價格出售等情而言
      ，無法認定戊○○因此受有損害，依上揭法律規定，被告
      就此對於原告並不構成不當得利。
    2.原告另主張被告向原告等之被繼承人戊○○謊稱聿新公司
      95年5 月間現金增資每股發行價格為25元之詐術，導致以
      每股30元之價格向被告購買系爭股票，而被告受有每股10
      元損害而依侵權行為請求被告賠償每股10元損害云云，惟
      原告並無法證明被告有施用詐術，且戊○○因該詐術而陷
      於錯誤，已如上述。實際上系爭聿新公司股票成交之價格
      係在每股30元之上，且戊○○在當時轉手之價格為每股40
      元，可見在該交易當時戊○○並無實際損害，依上揭法律
      意旨，原告亦不得依侵權行為之法律關係對被告請求賠償
      損害。
（四）另原告請求調閱臺灣新竹地方法院檢察署95年度偵字第53
      99號偵查卷宗，以明證人辛○○○係受訴外人楊金昌詐欺
      始以每股35元購買聿新公司股票一節，惟證人辛○○○已
      經於本案傳喚為證人當庭作證，並已就該交易為證述。而
      訴外人楊金昌是否另犯詐欺罪亦與本件兩造間之爭議無關
      ，是本院認原告此調卷之請求並無必要，附此指明。
（五）綜上所述，原告依據民法第179 條不當得利或第184 條侵
      權行為法律關係，請求被告給付2,440,000 元，即自起訴
      狀繕本送達翌日起至清償日止，按年息百分之五計算之利
      息部分並無理由，不應准許，應予駁回。又原告之訴既經
      駁回，則其假執行之聲請亦失所附麗，應併予駁回之。
四、本件兩造其餘之攻擊或防禦方法，及未經援用之證據，經本
    院斟酌後，認為均不足以影響本判決之結果，自無一一詳予
    論駁之必要，併此敘明。
五、據上論結，本件原告之訴為無理由，依民事訴訟法第78條，
    判決如主文。
中    華    民    國    98    年     2    月    4    日
                  民事第二庭   法  官  方鴻愷
以上正本係照原本作成。
如對本判決上訴，須於判決送達後20日內向本院提出上訴狀。
中    華    民    國    98    年     2    月    5    日
                               書記官  鍾佩芳


司法院資訊處製作；財團法人民間司法改革基金會備份。
